# 代购代销业务，采用总额法还是净额法，或只把手续费作为收入

提问人：ljh666 时间：2022-03-25 16:48:11
甲公司经营光伏支架， 客户都为国外，本年度帮客户购买衬衫，全额计入其他收入，请问是否合适

回答人：chenyiwei
对照新收入准则第三十四条，注意区分甲公司是代理人还是主要责任人。如果完全只是代购，不囤货，也不涉及使用自身品牌或者将其与自身产品整合后提供给客户等情况的，则应认定为代理人，按净额法确认收入。